

# Datos de contacto



(300) 3606707



Colombia



breyner117@hotmail.com



LinkedIn: www.linkedin.com/in/brein er-yanett-valdez-590950212

### BREINER YANETT VALDEZ

Ingeniero de Sistemas con experiencia en programación web, desarrollos de automatización y optimización de datos mediante ETLs garantizando la calidad y análisis de los mismos, manejo de bases de datos Mysql, postgres, Oracle, sqlServer manejo de metodologías ágiles como Scrum y Kanban para la gestión de proyectos. facilidad para trabajar en equipo. Apasionado por la tecnología y la resolución de problemas complejos, con habilidades en el diseño e implementación de soluciones eficientes y escalables

#### **EXPERIENCIA LABORAL**

#### DOCENTE DE PROGRAMACIÓN

MULTICOMPUTO LTDA | FEBRERO 2024 - ACTUALMENTE

- Docente de lenguajes de programación (Python, visual basic .net, Java, C, C#)
- Docente de Base de datos (SQL y NoSQL)
- Soporte técnico y mantenimiento de computadoras
- Excel avanzado (Funciones, macros, etc)

#### **DOCENTE DE SOFTWARE**

UNIVERSIDAD DE INVESTIGACIÓN Y DESARROLLO | AGOSTO 2022 - DICIEMBRE 2023

- Docente de Ingenierías (Programación I y II, Fundamentos de Programación, Estructura de datos, Diseño de videojuegos, Sistemas de información)
- Docente Investigador (Capitulo de la arquitectura cliente-servidor del Libro sobre la enseñanza de la programación)

#### INGENIERO DE SISTEMAS

MULTILLANTAS MAS QUE LLANTAS SAS | MARZO 2022 - AGOSTO 2022

- Implementación, migración y Gestión ERP SAP B1
- Redes y servidores (Win server y Linux)
- Creación de layouts en Crystal reports
- Base de datos HANA STUDIO y SQL
- Diseño de sistemas de visualización e interacción 3D de la estructura mecánica de automóviles

#### **DESARROLLADOR WEB**

E-green | JULIO 2020 - JULIO 2021

- Desarrollos web mediante framework Django
- Desarrollos web mediante Flask
- Desarrollos de ETL con Python
- Manejo de base de datos Posgresql, Mysql
- Metodología Scrum

#### ANALISTA DE DATOS

ELECTRICARIBE | DIC 2019 - MAY 2020

- · Análisis de datos utilizando Knime Analytics
- Diseño y elaboración de formularios en Excel con VBA
- Diseño de Consultas SQL.

#### **Habilidades Técnicas**

- Lenguajes de Programación: Python, Java, SQL.
- Frameworks y Librerías: Django, Flask.
- Bases de Datos: Oracle, PostgreSQL, MySQL, sqlServer.
- Herramientas ETL: Knime Analytics, Pentaho (spoon).
- Otros: Git, Linux, Cybersecurity.

## **EDUCACIÓN**

#### **BACHILLER ACADÉMICO**

COLEGIO ARQUIDIOCESANO SAN PANCRACIO, 2015

#### INGENIERIA DE SISTEMAS

UNIVERSIDAD LIBRE, 2016 - 2021

ESPECIALIZACIÓN EN GESTIÓN DE PROYECTOS (1ER SEMESTRE)

UNIVERSIDAD LIBRE, 2021 - 2022

MAESTRÍA EN GESTIÓN TI (4TO SEMESTRE)

UNIVERSIDAD DE INVESTIGACIÓN Y DESARROLLO, 2022

#### **OTROS ESTUDIOS**

Udemy | 2020

Metodología de la programación de sistemas

OpenEDG Python Institute | 2019

Programming Essentials in Python

Cisco | 2019

Cybersecurity Essentials

Datos de contacto



(300) 3606707



Colombia



breyner117@hotmail.com



LinkedIn: www.linkedin.com/in/brein eryanett-valdez-590950212

Referencia laboral ANDRES MURGAS VILORIA
Ingeniero de sistemas e industrial

Bucaramanga, Colombia

WILLIAM YANETT CALDERON

Ingeniero de sistemas

Bogotá, Colombia

Teléfono: 3008813200

Teléfono: 3164643685